【裁判字號】    95,抗國,1
【裁判日期】    950223
【裁判案由】    訴訟救助
【裁判全文】
臺灣高等法院高雄分院民事裁定           95年度抗國字第1號
抗  告  人  乙○○
相  對  人  甲○○
上列當事人間因相對人聲請訴訟救助事件，抗告人對於中華民國
95年1 月19日臺灣高雄地方法院裁定（95年度救字第4 號）提起
抗告，本院裁定如下：
    主  文
抗告駁回。
抗告訴訟費用由抗告人負擔。
    理  由
一、按當事人無資力支出訴訟費用者，法院應依聲請，以裁定准
    予訴訟救助；經（法律扶助基金會）准予法律扶助之無資力
    者，其於訴訟程序中，向法院聲請訴訟救助時，應准予訴訟
    救助，但另有不符法律扶助事實之證明者，不在此限，民事
    訴訟法第107 條第1 項前段、法律扶助法第62條分別定有明
    文。
二、本件相對人即聲請人以其與抗告人乙○○間請求損害賠償事
    件，無資力支出訴訟費用，且非顯無勝訴之望，聲請訴訟救
    助，並聲請財團法人法律扶助基金會高雄分會准予扶助在案
    等情，業據其提出財團法人法律扶助基金會高雄分會審查決
    定通知書、戶籍謄本各1 份為證，且經台灣高雄地方法院依
    職權調取聲請人歸戶所得財產資料在卷可稽。查聲請人訴請
    損害賠償事件，應徵之訴訟費用額為新台幣（下同）10萬
    2,628 元，而聲請人甲○○除民國93年所得26萬元外，93、
    94 年 度均無任何所得，聲請人名下無不動產及汽車等財產
    ，有卷附電子閘門財產所得調件明細表1 份附卷可稽，堪認
    聲請人主張無資力支付訴訟費用一節屬實，又，本院綜觀全
    卷聲請人之主張及所提出之事證，亦非顯無勝訴之望，是聲
    請人聲請訴訟救助，核與前揭規定相符，原審予以准許，並
    無不當。
三、抗告人乙○○不服原審裁定提起抗告，抗告意旨略以，抗告
    人對相對人所提損害賠償內容並不明瞭，且感驚異，俟收受
    相對人之起訴狀後再提出抗告理由，請廢棄裁定云云。惟查
    ，相對人已提出證據釋明其無資力支出訴訟費用。又其起訴
    請求抗告人賠償其損害，本院依其所提出之主張及事證，已
    能判斷其非顯無勝訴之望，無待抗告人就此部分表示意見，
    故抗告人縱尚未收受起訴狀繕本以就此部分陳述意見，並不
    影響本院之判斷，故抗告為無理由，應予駁回。
四、據上論結，本件抗告為無理由，依民事訴訟法第495 條之1
    第1項、第449條第1項、第95條、第78條，裁定如主文。
中    華    民    國    95    年    2     月    23    日
                            民事第四庭
                                審判長法官  蔡文貴
                                法      官  徐文祥
                                法      官  黃科瑜
以上正本證明與原本無異。
如不服本裁定應於送達後10日內向本院提出再抗告狀，並繳納再
抗告費新台幣1,000 元。再為抗告應以適用法規顯有錯誤為理由
，並經本院之許可，該許可以原裁定所涉及之法律見解具有原則
上之重要性者為限，並委任律師為代理人。抗告人之配偶、三親
等內之血親、二親等內之姻親，或抗告人為法人、中央或地方機
關時，其所屬專任人員具有律師資格並經法院認適當者，亦得為
第三審代理人。抗告人或其法定代理人具有律師資格者及前項情
形，應於提起抗告或委任時釋明之。
中    華    民    國    95    年    2     月    27    日
                                書  記  官  葉淑華
                                                      Ｆ


司法院資訊處製作；財團法人民間司法改革基金會備份。
